【裁判字號】    90,易,758
【裁判日期】    901108
【裁判案由】    違反保護令罪等
【裁判全文】
臺灣士林地方法院刑事判決                            九十年度易字第七五八號
    聲  請  人  臺灣士林地方法院檢察署檢察官
    被      告  丙○○
右列被告因違反保護令罪等案件，經檢察官聲請以簡易判決處刑（九十年度偵字第九
一三三號），本院認不宜以簡易判決處刑，改依通常程序審理，茲判決如左：
    主  文
丙○○連續違反法院依家庭暴力防治法第十五條所為禁止實施家庭暴力行為、遠離住
居所之裁定，處有期徒刑陸月，如易科罰金以佰元折算壹日。
    事  實
一、緣甲○○、乙○○分別係丙○○之姐、弟，三人間具有家庭暴力防治法第三條第
    四款所定之家庭成員關係，丙○○因時常酗酒，並毆打子女林玟伶、林庭郁及其
    弟乙○○，又曾欲開瓦斯與小孩同歸於盡，經甲○○向本院聲請暫時保護令，本
    院即於民國（下同）九十年八月十五日依家庭暴力防治法第十五條規定，以九十
    年度暫家護字第一四六號裁定核發民事暫時保護令，裁定令丙○○不得對被害人
    乙○○、林玟伶、林庭郁實施身體或精神上不法侵害之行為，並不得直接或間接
    對被害人有騷擾行為，且應遠離下列場所：台北市南港區○○○路○段七十八號
    三樓（被害人住居所）、台北市成德國小（被害人學校）至少二百公尺。詎丙○○竟基於概括之犯意，先於九十年九月二日晚上九時許，明知應遠離台北市南港
    區○○○路○段七十八號三樓至少二百公尺，卻仍至上址即被害人之住居所，以
    加害生命之事，向甲○○恐嚇稱：「要殺死妳」，使甲○○心生畏懼，致生危害
    於安全；又於同年月四日晚上七時許，在台北市南港區萬福公園內，以「晚上睡
    覺小心一點，我會拿刀子殺妳，並放火燒妳家」等語恫嚇甲○○，致甲○○心生
    害怕，足生危害於安全；復於同年月五日晚上十時許，再度至台北市南港區○○○路○段七十八號三樓被害人之住居所按門鈴，因乙○○拒不開門，丙○○竟以
    ：「要死一起死，同歸於盡」云云威嚇乙○○（聲請簡易判決處刑書誤繕為丙○○），對乙○○實施精神上不法侵害之家庭暴力行為，而連續違反上開保護令。
二、案經甲○○、乙○○訴由臺北市政府警察局南港分局報請臺灣士林地方法院檢察
    署檢察官聲請以簡易判決處刑，本院認不宜以簡易判決處刑，改依通常程序審理
    。
    理  由
一、按第一審法院得因檢察官之聲請，不經通常審判程序，逕以簡易判決處刑者，以
    依被告在偵查中之自白或其他現存之證據，已足認定其犯罪者為限，此觀諸刑事
    訴訟法第四百四十九條第一項規定自明。被告所犯之罪不合於該條所定得以簡易
    判決處刑時，依同法第四百五十二條、第四百五十一條之一第四項但書第一款規
    定，即應依通常程序審判之。本件聲請人即公訴人臺灣士林地方法院檢察署檢察
    官認被告丙○○涉有違反保護令等罪嫌，無非係以告訴人甲○○、乙○○於偵查
    中之指訴，再參以卷附之民事暫時保護令影本為其論據。惟訊據被告矢口否認有
    何違反保護令及恐嚇等犯行，是被告究竟有無犯罪之事實，於本院受理之初，尚
    不能全無疑問，殊有詳為查明之必要。亦即本案既無被告在偵查中之自白，復難
    僅憑檢察官於聲請時現存之證據認定被告犯罪，揆諸首開規定，顯無逕以簡易判
    決處刑之餘地。原檢察官聲請以簡易判決處刑，容有未合，自應依通常程序進行
    審判。其次，依刑事訴訟法第四百五十一條第一項、第三項之規定，檢察官聲請
    以簡易判決處刑者，其聲請與起訴有同一之效力。本件如上所述，既認檢察官簡
    易判決之聲請於法未合，應依通常程序審判，則參照上開刑事訴訟法第四百五十
    一條第一項及第三項之規定，應認本件業經檢察官提起公訴，合先敘明。
二、訊據被告丙○○矢口否認有何違反保護令及恐嚇等犯行，並辯稱：伊只是要回家
    拿東西，並沒有說恐嚇的話，至於九十年九月五日那天晚上當時家裡明明有人在
    ，為何不接電話，且又不開門，伊只是問乙○○現在方不方便開門，但他仍然拒
    不開門，伊因此很生氣，並沒有說要同歸於盡云云。惟查，被告丙○○有前揭違
    反保護令及恐嚇之行為，業據被害人甲○○、乙○○分別於警訊時及偵審中指訴
    綦詳，且被告前經本院於九十年八月十五日裁定禁止實施家庭暴力行為及遠離被
    害人之住居所，亦有本院九十年度暫家護字第一四六號裁定之保護令影本乙份附
    卷可稽，況被告亦供承確曾收到民事保護令，並有回家等情，是本件事證已明，
    被告前開所辯，要屬卸責之詞，尚難採信，其犯行堪以認定，應予依法論科。
三、被告丙○○與被害人甲○○係姊弟關係，為被害人乙○○係兄弟關係，均為家庭
    暴力防治法第三條第四款所定之家庭成員，且前經本院裁定禁止實施家庭暴力行
    為及遠離住居所，被告前後違反本院依家庭暴力防治法第十五條所為之上開裁定
    ，核其於九十年九月二日之所為，係違反家庭暴力防治法第五十條第一款、第四
    款之違反保護令罪；其嗣於同年月五日再至上址找被害人乙○○之所為，係違反
    同法條第一款、第四款之違反保護令罪；另被告先後恐嚇甲○○、乙○○部分，
    則係犯刑法第三百零五條之恐嚇危害安全罪。聲請簡易判決處刑書認被告係違反
    家庭暴力防治法第五十條第二款之規定，尚有未合，起訴法條應予變更。又被告
    於九十年九月五日所為違反保護令之行為，雖一次違反上開裁定所禁止之數款行
    為，然因其行為係違反「同一保護令」上所禁止之數款行為，故仍只論以一違反
    保護令罪。復被告先後多次違反保護令罪及恐嚇等犯行，時間緊接，所犯構成要
    件相同，顯均係基於概括犯意反覆為之，應分別依連續犯之規定，從一重論以連
    續違反家庭暴力防治法第五十條第一款、第四款之違反保護令一罪及以連續恐嚇
    一罪論，並均加重其刑。再被告以一行為，同時觸犯違反保護令及恐嚇二罪，為
    想像競合犯，應從一重之違反保護令罪處斷。爰審酌被告無不良前科，此有臺灣
    高等法院被告全國前案紀錄表存卷可按，素行尚可，及犯罪之動機、目的、手段
    、對被害人所造成之危害程度、犯罪後態度等一切情狀，量處如主文所示之刑，
    並諭知易科罰金之折算標準，以示懲儆。
據上論斷，應依刑事訴訟法第四百五十二條、第二百九十九條第一項前段、第三百條
，家庭暴力防治法第五十條第一、四款，刑法第十一條前段、第五十六條、第三百零
五條、第五十五條、第四十一條第一項前段，罰金罰鍰提高標準條例第一條前段、第
二條，判決如主文。
本案經檢察官黃惠玲到庭執行職務。
中      華      民      國      九十    年      十一    月八      日
                                    臺灣士林地方法院刑事第三庭
                                        法  官  李  育  仁
右正本證明與原本無異。
如不服本判決，應於判決送達後十日內，向本院提出上訴狀。
                                        書記官  劉  提  幸
中      華      民      國      九十    年      十一    月     十六     日
附錄本案論罪科刑法條全文：
家庭暴力防治法第五十條第一款、第四款：
  一、禁止實施家庭暴力行為。
  四、遠離住居所、工作場所、學校或其它特定場所。
刑法第三百零五條：
  以加害生命、身體、自由、名譽、財產之事恐嚇他人，致生危害於安全者，處二年
  以下有期徒刑、拘役或三百元以下罰金。


司法院資訊處製作；財團法人民間司法改革基金會備份。
